臺灣彰化地方法院刑事判決　　　　　　 100年度簡字第2298號
聲　請　人　臺灣彰化地方法院檢察署檢察官
被　　　告　顏明進
上列被告因毒品危害防制條例案件，經檢察官聲請以簡易判決處
刑（100年度毒偵字第1750號），本院判決如下：
    主  文
顏明進施用第二級毒品，累犯，處有期徒刑伍月，如易科罰金，
以新臺幣壹仟元折算壹日。
    犯罪事實及理由
一、本件犯罪事實、證據及應適用之法條，除引用如附件檢察官
    聲請簡易判決處刑書之記載外，並將犯罪事實欄一「顏明進
    ...，於99年6月6日縮刑期滿執行完畢。」，補充更正為「
    顏明進前於民國94年間，因施用第二級毒品案，經本院以94
    年度毒聲字第383號刑事裁定送觀察、勒戒後，認有繼續施
    用毒品之傾向，復經本院以94年度毒聲字第613號刑事裁定
    令入戒治處所施以強制戒治，於95年4月27日執行完畢釋放
    ，並由臺灣彰化地方法院檢察署檢察官以95年度戒毒偵字第
    146、147號為不起訴處分確定（初犯）；又於初次強制戒治
    執行完畢後5年內之97年間，因施用第二級毒品案，於97年8
    月20日，經本院以97年度斗簡字第482號刑事判決判處有期
    徒刑5月確定（第1案）；因施用第二級毒品案，於97年11月
    24日，經本院以97年度易字第1759號刑事判決判處有期徒刑
    5月確定（第2案）；因施用第二級毒品案，於98年2月2日，
    經本院以98年度簡字第23號刑事判決判處有期徒刑6月確定
    （第3案）；因施用第二級毒品案，於98年2月2日，經本院
    以98年度簡字第131號刑事判決判處有期徒刑6月確定（第4
    案）。上揭第1、2案，嗣經本院以98年度聲字第582號刑事
    裁定定應執行刑有期徒刑8月確定，第3、4案則經本院以98
    年度聲字第611號刑事裁定定應執行刑有期徒刑10月確定，
    上開二應執行刑經送監接續執行，於99年6月6日縮刑期滿執
    行完畢。」。
二、核被告顏明進所為，均係犯毒品危害條例第10條第2項施用
    第二級毒品罪。被告持有第二級毒品甲基安非他命之低度行
    為，為施用之高度行為所吸收，不另論罪。被告前因施用第
    二級毒品案，於97年8月20日，經本院以97年度斗簡字第482
    號刑事判決判處有期徒刑5月確定（第1案）；因施用第二級
    毒品案，於97年11月24日，經本院以97年度易字第1759號刑
    事判決判處有期徒刑5月確定（第2案）；因施用第二級毒品
    案，於98年2月2日，經本院以98年度簡字第23號刑事判決判
    處有期徒刑6月確定（第3案）；因施用第二級毒品案，於98
    年2月2日，經本院以98年度簡字第131號刑事判決判處有期
    徒刑6月確定（第4案）。上揭第1、2案，嗣經本院以98年度
    聲字第582號刑事裁定定應執行刑有期徒刑8月確定，第3、4
    案則經本院以98年度聲字第611號刑事裁定定應執行刑有期
    徒刑10月確定，上開二應執行刑經送監接續執行，於99年6
    月6日縮刑期滿執行完畢之事實，有臺灣高等法院被告前案
    紀錄表各1份附卷可稽，被告於受有期徒刑之執行完畢後，5
    年內故意再犯本件有期徒刑以上刑之罪，為累犯，應依刑法
    第47條第1項之規定加重其刑。審酌被告前案、素行情形、
    施用毒品持續之期間與頻率、犯後已能坦承犯行等一切情狀
    ，量處如主文所示之刑，並諭知易科罰金之折算標準，以示
    懲戒。
三、依刑事訴訟法第449條第1項但書、第3項、第454條第2項，
    毒品危害防制條例第10條第2項，刑法第11條前段、第47條
    第1項、第41條第1項前段，逕以簡易判決處刑如主文。
四、如不服本判決，得自收受送達之日起10日內向本院提出上訴
    狀，上訴於本院第二審合議庭（須附繕本）。
中    華    民    國   100    年    11    月    22   日
                  刑事第四庭          法  官  陳義忠
以上正本證明與原本無異。
不服本判決，應於判決送達後10日內，向本院提出上訴書狀，上
訴書狀應「敘述具體上訴理由」，並按他造當事人之人數附繕本
。「切勿逕送上級法院」。
中    華    民    國   100    年    11    月    22    日
                                      書記官  吳曉玟
附錄本案論罪科刑法條：
毒品危害防制條例第10條
施用第一級毒品者，處6月以上5年以下有期徒刑。
施用第二級毒品者，處3年以下有期徒刑。
附件：
臺灣彰化地方法院檢察署檢察官聲請簡易判決處刑書
                                   100年度毒偵字第1750號
    被      告  顏明進  男  Ｏ歲（民國Ｏ年Ｏ月Ｏ日生）
                        住彰化縣北斗鎮○○里○○路82號
                        （另案在法務部矯正署彰化監獄彰化
                        分監執行）
                        國民身分證統一編號：Ｚ000000000號
上列被告因違反毒品危害防制條例案件，業經偵查終結，認為宜
聲請以簡易判決處刑，茲將犯罪事實、證據並所犯法條分敘如下
：
        犯罪事實
一、顏明進前因施用毒品案件，經臺灣彰化地方法院裁定送強制
    戒治，於民國95年4月27日執行完畢釋放，並由本署檢察官
    以95年度戒毒偵字第146、147號為不起訴處分確定。又於97
    年間，因施用毒品案件，先後經法院分別判處有期徒刑5月
    、5月、6月及6月確定，於99年6月6日縮刑期滿執行完畢。
    詎猶不知悔改，復基於施用第二級毒品之犯意，於100年6月
    28日晚上7時許，在彰化縣北斗鎮大新里大新國小側門以將
    第二級毒品甲基安非他命置於玻璃球內燒烤而吸食其煙霧之
    方式，施用第二級毒品甲基安非他命1次。嗣於翌（29）日
    上午9時10分許，因為毒品列管人口，為警採集尿液採驗，
    結果呈毒品安非他命、甲基安非他命陽性反應。
二、案經彰化縣警察局北斗分局報告偵辦。
        證據並所犯法條
一、前揭犯罪事實，業據被告顏明進於警詢及偵查中坦承不諱，
    且經警採其尿液送驗結果，呈第二級毒品安非他命、甲基安
    非他命陽性反應，有詮昕科技股份有限公司濫用藥物尿液檢
    驗報告（原樣編號：Ｚ000000000000、報告編號：00000000
    ）及警方應受尿液採驗人尿液檢體採集送驗紀錄表各1紙附
    卷可稽，足認被告之自白與事實相符。此外，復有刑案資料
    查註紀錄表及全國施用毒品案件紀錄表附卷可參，被告於強
    制戒治執行完畢釋放後，5年後再犯施用毒品犯嫌堪予認定
    。
二、按修正毒品危害防制條例就施用毒品者，僅於「初犯」及「
    5年後再犯」2種情形，有其追訴條件之限制，即須於初犯經
    觀察、勒戒或強制戒治釋放後，5年內均無施用毒品之行為
    ，始能認其前所實施之觀察、勒戒或強制戒治已足遮斷毒癮
    ，而得於5年後再犯時，再予適用初犯之規定，重行觀察、
    勒戒等程序；倘5年內已經再犯，被依法追訴處罰，縱其第3
    次（或第3次以上）施用毒品之時間在初犯釋放5年以後，即
    與「5年後再犯」之情形有別，且因已於「5年內再犯」，顯
    見其再犯率甚高，原實施觀察、勒戒或強制戒治，已無法收
    其實效，而無5年戒斷期之存在，自無再經觀察、勒戒及強
    制戒治之必要，應由檢察官逕行起訴，最高法院95年度台非
    字第59號判決、95年度台非字第65號判決及95年度第7次刑
    事庭會議決定足供參照，本件被告曾於95年4月27日執行強
    制戒治完畢釋放，復於97年間再次施用毒品，經法院判處有
    罪判決確定，揆諸前開最高法院判決，因被告在強制戒治執
    行完畢釋放後之5年內，業有施用毒品之行為，則本次被告
    於100年間再次施用毒品，即與5年後再犯之情形有別，自應
    逕行起訴。
三、核被告所為，係犯毒品危害防制條例第10條第2項之施用第
    二級毒品罪嫌。又被告前經法院判處有期徒刑執行完畢，有
    刑案資料查註紀錄表1份在卷可參，其於5年以內故意再犯本
    件有期徒刑以上之罪，為累犯，請依刑法第47條第1項規定
    ，加重其刑。
四、依毒品危害防制條例第23條第2項、刑事訴訟法第451條第1
    項聲請逕以簡易判決處刑。
    此   致
臺灣彰化地方法院
中    華    民    國   100    年    10    月     27   日
                              檢  察  官  蕭有宏
本件正本證明與原本無異
中    華    民    國   100    年    10    月    31    日
                              書  記  官  魯麗鈴
參考法條：
毒品危害防制條例第10條第2項
施用第二級毒品者，處 3 年以下有期徒刑。